

PERFIL

08/12/1992, CABA, Argentina.

Soy Arquitecto egresado de la UBA. Cuento con experiencia en obra hace 5 años; 3 años desempeñándome laboralmente en una desarrolladora con el puesto de Arquitecto Jr. / Sobrestante dentro del departamento de Dirección de Obra y 2 años como Jefe de Obra / Sobrestante en una Empresa Constructora.

CONTACTO

- (71) Profesor Aguer 4946, V. Ballester Buenos Aires, Argentina. CP 1653
- C T. 4768 0433 | C. 15 4975 5619
- patriciopontello.arq@gmail.com

PORTFOLIO

www.behance.net/patriciopontello

SOCIAL

in linkedin.com/in/patricio-pontello-arq

INFORMACIÓN ADICIONAL

Licencia Nacional de Conducir Clase B.1. Disposición de vehículo propio.

PATRICIO DANIEL PONTELLO

ARQUITECTO



EXPERIENCIA LABORAL

2019 - 2020 CONSTRUCTORA BILBAO S.A.

Jefe de Obra Sobrestante

JEFE DE OBRA | SOBRESTANTE

Manejo de recursos de producción de la empresa, provisión de materiales, mano de obra, equipos, subcontratos, cumplimiento de plazos según la planificación y organización de obra, realización de cómputos, presupuestos, planilla de ejecución de proyecto, verificación de la documentación técnica, calidad de trabajos realizados y el correcto desempeño de las normativas de seguridad e higiene.

2016 - 2019 GRUPO SIMPA S.A.

Departamento de Dirección de Obras

ARQUITECTO JR. | SOBRESTANTE

Manejo de documentación ejecutiva y estructural, programación de tareas y coordinación de gremios, cómputo y presupuesto, resolución de detalles técnicos y constructivos, control de calidad de contratista principal, supervisión de avance de obra para certificaciones, documentación para certificación LEED.

2015 - 2016 ISDIN Arg. - Data Entry

Ingreso de códigos a una base de datos del laboratorio.

2014 Rea de Falco - Agente Inmobiliario

Tasaciones, venta y alquiler de propiedades.

2010 - 2016 Firenze - Comercio

Atención / ventas al público.

Abastecimiento y reposición de mercadería.



ESTUDIOS

2011 - 2019 ARQUITECTURA
FADU - UBA Título en trámite

Materia optativa: Py00 (Práctica y Organización de Obra).

CURSOS:

Revit - 2017 | 3D Max - 2015 | AutoCad - 2012

Dic 2012 Workshops Internacionales
Valencia, España: PRESENCIAL

Taller Internacional "Un hogar sustentable".

Sept-Oct 2012, en conjunto con Universitat Politècnica de

València (ETSAV).

Abr 2014 Francia:

Atelier Internacional Lille - Buenos Aires (FADU | ENSAPL)

Workshop Virtual "Ficciones Urbanas".

1999 - 2011 **BACHILLER**

COLEGIO JOSÉ HERNÁNDEZ Modalidad de Ciencias Naturales.

PROGRAMAS

PHOTOSHOP

ILLUSTRATOR

AUTOCAD

SKETCH UP

REVIT

3D MAX

OFFICE

COREL DRAW

IDIOMAS

INGLÉS

Instituto Cultural Argentino Norteamericano SENIOR DIPLOMA

Nivel Oral

Nivel Escrito

OTROS CURSOS

HERRERÍA (2019) **CARPINTERÍA (2019)**

INTERESES

Tocar el bajo | Música | Viajar | Arte Diseño | Cine | Deportes | Básquet



EXPERIENCIA EN CONSTRUCCIÓN

2019 - 2020 Edificio de Viviendas Multifamiliar

JEFE DE OBRA Ubicación: Aráoz 793, Villa Crespo, Cap. Fed.

M²: 3000.

2019 - 2020 Edificio de Viviendas Multifamiliar

JEFE DE OBRA Ubicación: Guatemala 4870, Palermo Soho, Cap. Fed.

M²: 6000.

2018 - 2019 Edificio de Oficinas Lumina San Isidro

SOBRESTANTE Ubicación: Cuyo 2579, Martínez.

M²: 84.500.

www.luminaoffice.com.ar (Proyectos)

2018 - 2019 Edificio de Oficinas Lumina Florida 2 y 3 SOBRESTANTE

Ubicación: Venezuela 3958, Villa Martelli.

M2: 18.700.

www.luminaoffice.com.ar (Edificios)

2017 Concesionaria Royal Enfield Vicente López

Elaboración de documentación CAD y Renders.



CONCURSOS Y PASANTÍAS

2016 Concurso Nacional de Anteproyecto - Barrio Orma

> Participación en el Concurso Nacional de Anteproyecto para la relocalización de viviendas sobre el Riachuelo -

Rarrio Orma

Viviendas proyectadas: 200 unidades.

2016 Concurso Nacional de Ideas Urbanas

> Participación en el Concurso Nacional de Ideas Urbanas Parque de la Innovación de la Ciudad de Buenos Aires para

el diseño conceptual de un ecosistema urbano.

2016 Proyecto de Investigación de Proyecto Habitar

> Pasantía enfocada en actividades de acompañamiento profesional en municipios del AMBA: Esteban Echeverría y

La Matanza.



REFERENCIAS

Ing. Mariano Migone Cel: + 54 9 11 4528 0619

Email: mariano@webmigone.com.ar

Arq. Diego Escarrá Cel: + 54 9 11 4425 8211 Email: escarrad@gmail.com Arq. Patricia Lenzi Cel: + 54 9 11 6120 0021

Email: pl.bureaunorte@gmail.com

Arq. Pablo Medina Cel: + 54 9 11 5762 0527 Email: arg.pmedina@gmail.com